【裁判字號】    95,易,1023
【裁判日期】    950725
【裁判案由】    傷害等
【裁判全文】
臺灣板橋地方法院刑事判決              95年度易字第1023號
公  訴  人  臺灣板橋地方法院檢察署檢察官
被      告  甲○○
上列被告因傷害案件，經檢察官提起公訴（九十五年度偵字第五
九八八號），被告於本院準備程序進行中就被訴事實為有罪之陳
述，經本院合議庭裁定由受命法官獨任進行簡式審判程序，判決
如下：
    主  文
甲○○傷害人之身體，處拘役參拾日，如易科罰金，以參佰元折
算壹日。又以強暴使人行無義務之事，處拘役參拾日，如易科罰
金，以參佰元折算壹日。又以加害生命之事，恐嚇他人致生危害
於安全，處拘役肆拾日，如易科罰金，以參佰元折算壹日。應執
行拘役玖拾日，如易科罰金，以參佰元折算壹日。
    事  實
一、甲○○與乙○○同為位於臺北縣樹林市○○路一五０巷十八
    號「歡天喜地」社區之住戶，於民國九十四年十月十一日晚
    間十一許二十六分許，行經「歡天喜地」社區警衛室時，因
    見乙○○在警衛室內與警衛邱明勳聊天，心生不滿，竟基於
    使人行無義務之事之故意，徒手強拉身型較瘦小之乙○○離
    開警衛室，並另基於傷害之故意，在警衛室門口，持鴨舌帽
    前緣塑膠版敲擊乙○○之頭部四、五十下，致乙○○受有頭
    部外傷併後枕部皮下血腫（二乘二公分）之傷害，乙○○旋
    即報警前往現場處理。甲○○因不滿乙○○報警之舉，復另
    基於恐嚇之故意，於翌日中午十二時許，在「歡天喜地」社
    區地下室，向乙○○恫嚇：好大膽竟敢報警，以後在外面遇
    到要打死你等語，以此加害生命之事恐嚇乙○○，使乙○○
    心生畏懼，致生危害於其安全。
二、案經乙○○訴由臺北縣警察局樹林分局報請臺灣板橋地方法
    院檢察署檢察官偵查起訴。本院於準備程序進行中，被告就
    被訴事實為有罪之陳述，經告知被告簡式審判程序之旨，並
    聽取當事人之意見後，裁定進行簡式審判程序。
    理  由
一、上揭犯罪事實，業經被告甲○○於本院準備程序及審理中供
    承不諱，核與證人即告訴人乙○○於警詢、偵查中之指述情
    節及證人邱明勳於警詢、偵查中之證述情節、證人傅文光於
    偵查中之證述情節相符，並有仁愛醫院診斷證明書一紙在卷
    可稽，足認被告之自白核與事實相符，應可採為論罪科刑之
    依據。事證明確，被告犯行洵堪認定，應予依法論科。
二、查被告行為後，刑法業於九十四年二月二日經總統以華總一
    義字第０九四０００一四九０一號令修正公布，並於九十五
    年七月一日施行（下稱新刑法，修正前刑法下稱舊刑法），
    刑法施行法第一條之一亦於九十五年六月十四日經總統以華
    總一義字第０九五０００八五一八一號令公布施行，參酌最
    高法院九十五年五月二十三日刑事庭第八次會議決議，新刑
    法第二條第一項之規定，係規範行為後法律變更所生新舊法
    律比較適用之準據法，於新刑法施行後，應適用新刑法第二
    條第一項之規定，為「從舊從輕」之比較。另於比較時應就
    罪刑有關之共犯、未遂犯、想像競合犯、牽連犯、連續犯、
    結合犯，以及累犯加重、自首減輕暨其他法定加減原因（如
    身分加減）與加減比例等一切情形，本於統一性及整體性原
    則，綜其全部罪刑之結果而為比較。而被告行為後，（一）
    刑法施行法第一條之一規定：「中華民國九十四年一月七日
    刑法修正施行後，刑法分則編所定罰金之貨幣單位為新臺幣
    。九十四年一月七日刑法修正時，刑法分則編未修正之條文
    定有罰金者，自九十四年一月七日刑法修正施行後，就其所
    定數額提高為三十倍。但七十二年六月二十六日至九十四年
    一月七日新增或修正之條文，就其所定數額提高為三倍。」
    ，是刑法第二百七十七條第一項、第三百零四條第一項、第
    三百零五條有關罰金刑處罰之規定已有修正，惟經比較增訂
    之刑法施行法第一條之一與被告行為時之罰金罰鍰提高標準
    條例第一條前段、現行法規所定貨幣單位折算新臺幣標準第
    二條結果，二者規定適用之結果並無不同；（二）新刑法第
    三十三條第五款規定「罰金：新臺幣一千元以上，以百元計
    算之。」，與舊刑法第三十三條第五款規定「罰金：一元以
    上。」不同，經比較新舊法結果，以被告行為時之舊法較為
    有利於被告；（三）罰金罰鍰提高標準條例第二條業已刪除
    ，刑法第四十一條第一項前段關於易科罰金之折算標準已由
    舊法之銀元一百元、二百元、三百元修正為新臺幣（下同）
    一千元、二千元、三千元，因屬科刑規範事項之變更，其折
    算標準為裁判時所應諭知，自有就新舊法規定比較之必要，
    經比較新舊法結果，以被告行為時之舊法較為有利於被告；
    （四）新刑法第五十一條第六款規定：「宣告多數拘役者，
    比照前款定其刑期。但不得逾一百二十日。」，與舊刑法第
    五十一條第六款：「宣告多數拘役者，比照前款定其刑期。
    但不得逾四個月。」，二者規定適用之結果並無不同。因之
    ，經綜其全部罪刑之結果而為比較，以舊刑法有利於被告，
    應一體適用舊刑法之規定，是核被告甲○○所為，係犯修正
    前刑法第二百七十七條第一項之傷害罪、第三百零四條第一
    項之以強暴使人行無義務之事罪、第三百零五條之恐嚇危害
    安全罪。又被告係違背告訴人乙○○之意願，以強暴方式將
    之拉出警衛室，而使告訴人乙○○行無義務之事，公訴人認
    被告此部分所為係妨害告訴人乙○○行使權利，容有誤會，
    附予敘明。又被告所犯上開三罪間，犯意各別，罪名互殊，
    應予分論併罰。爰審酌被告與告訴人乙○○均為「歡天喜地
    」社區之住戶，本應和睦相處，被告竟僅因不滿告訴人於警
    衛室內與警衛聊天，即違反告訴人之意願，強拉告訴人離開
    警衛室，並出手毆打告訴人成傷，復因不滿告訴人報警處理
    而出言恐嚇告訴人，迄今亦未與告訴人達成和解，賠償告訴
    人之損失，兼衡其犯罪之動機、目的、手段、告訴人所受之
    傷害非重，及犯後尚能坦承犯行之態度等一切情狀，分別量
    處如主文所示之刑，並定其應執行之刑及諭知易科罰金之折
    算標準，以示懲儆。又被告持以毆打告訴人之鴨舌帽一頂，
    雖係被告傷害告訴人時所用之物，但被告平日亦有穿戴該帽
    ，而有其適當之用途，是該鴨舌帽固足作為本案被告傷害之
    佐證，但非僅用以供本案犯罪所用之物，又非違禁物，是不
    予宣告沒收，附此敘明。
據上論斷，應依刑事訴訟法第二百七十三條之一第一項、第二百
九十九條第一項前段，刑法第二條第一項前段、修正前第二百七
十七條第一項、第三百零四條第一項、第三百零五條、第四十一
條第一項前段、第五十一條第六款，罰金罰鍰提高標準條例第一
條前段、修正前第二條，判決如主文。
本案經檢察官黃怡華到庭執行職務。
中    華    民    國  九十五  年    七    月  二十五  日
                      刑事第十九庭  法  官    曾淑娟
上列正本證明與原本無異。
如不服本判決，應於判決送達後十日內向本院提出上訴狀（應附
繕本），上訴於臺灣高等法院。
                                    書記官    陳金鳳
中    華    民    國  九十五  年    七    月  二十六  日
附錄本判決論罪科刑法條：
中華民國刑法第二百七十七條：
傷害人之身體或健康者，處三年以下有期徒刑、拘役或一千元以
下罰金。
犯前項之罪因而致人於死者，處無期徒刑或七年以上有期徒刑；
致重傷者，處三年以上十年以下有期徒刑。
中華民國刑法第三百零四條：
以強暴、脅迫使人行無義務之事或妨害人行使權利者，處三年以
下有期徒刑、拘役或三百元以下罰金。
前項之未遂犯罰之。
中華民國刑法第三百零五條
以加害生命、身體、自由、名譽、財產之事，恐嚇他人致生危害
於安全者，處二年以下有期徒刑、拘役或三百元以下罰金。


司法院資訊處製作；財團法人民間司法改革基金會備份。
